【裁判字號】    98,裁,2457
【裁判日期】    981022
【裁判案由】    陞遷
【裁判全文】
最  高  行  政  法  院  裁  定
                                      98年度裁字第2457號
聲  請  人  甲○○
上列聲請人因與相對人財政部間陞遷事件，對於中華民國98年3
月12日本院98年度裁字第603號裁定，聲請再審，本院裁定如下
：
    主  文
再審之聲請駁回。
再審訴訟費用由聲請人負擔。
    理  由
一、按裁定已經確定，而有行政訴訟法第273條第1項第1款規定
    ：「適用法規顯有錯誤者」之事由，依行政訴訟法第283條
    規定，固得聲請再審。惟所謂「適用法規顯有錯誤」，係指
    原裁判所適用之法規與該案應適用之現行法規相違背，或與
    解釋判例有所牴觸者而言，至於法律上見解之歧異，聲請人
    對之縱有爭執，要難謂為適用法規顯有錯誤，而據為再審之
    理由，有本院62年判字第610號判例可循。
二、本件聲請人對本院98年度裁字第603號裁定（下稱原裁定）
    聲請再審，聲請意旨略謂：本陞遷案單位主管辦理初評，並
    無按「財政部公務人員陞任評分標準表」規定敘明具體事蹟
    ，財政部人事處審查時未退回，即送交甄審會，甄審會複評
    時，亦未退回，以上皆有程序上之瑕疵，即不得以「判斷餘
    地」為辯解。且原審並無提示本件全部卷證予兩造命為辯論
    ，審判長並強力不准聲請人對相對人所述為反駁，於言詞辯
    論筆錄卻為虛偽不實記載稱：「審判長提示本件全部卷證予
    兩造命為辯論」，已涉及偽造文書。聲請人於上訴理由已具
    體敘明臺北高等行政法院97年度訴字第1198號判決（下稱原
    審判決）違背法令之具體事實，雖未揭示違背法令之條項或
    其內容，並非不能補正，原裁定不先命補正即裁定駁回，乃
    係違法不適用行政訴訟法第249條後段、第263條、第107條
    ，及違法不適用憲法第23條規定，有行政訴訟法第273條第1
    項第1款適用法規顯有錯誤之再審事由云云。經查，本件聲
    請人對原審判決上訴，雖以該判決違背法令為由，惟其上訴
    理由，並非具體說明原審判決有何不適用法規或適用法規不
    當之情形，並揭示該法規之條項或其內容，及合於行政訴訟
    法第243條第2項所列各款之事實，故難認對原審判決之如何
    違背法令已有具體指摘一節，已經原裁定論斷在案。另依行
    政訴訟法第245條第1項規定，上訴狀內未表明上訴理由，且
    未於提起上訴後20日內補正者，行政法院既毋庸命其補正，
    則上訴人未合法表明上訴理由者，行政法院自亦無庸命其補
    正，故行政訴訟法第249條所規範上訴不合法應命補正者，
    並不包含上訴未合法表明上訴理由者。是原裁定未命補正，
    以聲請人上訴未合法表明上訴理由，予以駁回，自無與該案
    應適用之現行法規顯然違背，或與解釋判例顯有牴觸之情。
    聲請人所為指摘，無非係其一己之歧異見解，依首開所述，
    尚與所謂適用法規顯有錯誤有間，故聲請人據為本件再審之
    聲請，為顯無再審理由，應予駁回。
三、據上論結，本件聲請為無理由。依行政訴訟法第283條、第
    278條第2項、第104條、民事訴訟法第95條、第78條，裁定
    如主文。
中    華    民    國    98    年    10    月    22    日
                    最高行政法院第一庭
                        審判長法官  楊  惠  欽
                              法官  曹  瑞  卿
                              法官  陳  金  圍
                              法官  黃  秋  鴻
                              法官  王  碧  芳
以  上  正  本  證  明  與  原  本  無  異
中    華    民    國    98    年    10    月    23    日
                              書記官  張  雅  琴


司法院資訊處製作；財團法人民間司法改革基金會備份。
